【裁判字號】    99,易,129
【裁判日期】    990831
【裁判案由】    毒品危害防制條例
【裁判全文】
臺灣基隆地方法院刑事判決               99年度易字第129號
公  訴  人  臺灣基隆地方法院檢察署檢察官
被      告  乙○○
上列被告因違反毒品危害防制條例案件，經檢察官提起公訴（
99 年度毒偵字第 428 號），被告先就被訴事實為有罪之陳述，
經本院裁定進行簡式審判程序，並判決如下：
    主  文
乙○○施用第二級毒品，累犯，處有期徒刑陸月，如易科罰金，
以新臺幣壹仟元折算壹日。
    事  實
一、乙○○前因施用毒品案件，經觀察、勒戒後，認無繼續施用
    毒品之傾向，於民國 96 年 8 月 16 日執行完畢釋放，並
    由臺灣基隆地方法院檢察署檢察官以 96 年度毒偵字第1421
     號、第 1682 號及 96 年度毒偵緝字第 78 號為不起訴處
    分確定。復因施用第二級毒品案件，經本院以97年度基簡字
    第 180 號判決判處有期徒刑 3 月確定，並於 97年5 月
    19 日執行完畢。再因施用第二級毒品案件，經本院以 97
    年度基簡字第 1636 號判決判處有期徒刑 3 月確定，並於
    98 年 7 月 14 日執行完畢。又因施用第二級毒品案件，經
    臺灣高等法院以 98 年度上易字第 2154 號判決判處有期徒
    刑 6 月確定，甫於 99 年 2 月 6 日執行完畢。詎乙○○
    猶不知戒除毒癮，復於 99 年 2 月 4 日上午，在基隆市○
    ○區○○街 1 之 23 號 5 樓住處，以玻璃球燒烤方式，施
    用第二級毒品甲基安非他命 1 次。嗣於同日晚上 7 時 50
    分許，在上開住處為警拘提到案，並於臺北縣政府警察局瑞
    芳分局偵查隊接受採尿送驗，結果呈安非他命、甲基安非他
    命陽性反應，始悉上情。
二、案經臺北縣政府警察局瑞芳分局報告臺灣基隆地方法院檢察
    署檢察官偵查起訴。
    理  由
壹、程序事項
一、按最重本刑為3 年以下有期徒刑、拘役或專科罰金之罪，以
    及刑法第320 條、第321 條之竊盜罪，經第二審判決者，不
    得上訴於第三審法院，刑事訴訟法第376 條第1 款、第2 款
    定有明文。又除簡式審判程序、簡易程序及第376 條第1 款
    、第2款所列之罪之案件外，第一審應行合議審判，刑事訴
    訟法第 284 條之 1 亦有明文。茲查本案被告乙○○係犯毒
    品危害防制條例第 10 條第 2 項之施用第二級毒品罪，最
    重本刑為 3 年以下有期徒刑，依上開規定得行獨任審判，
    合先敘明。
二、被告乙○○所犯者非為死刑、無期徒刑、最輕本刑為 3 年
    以上有期徒刑之罪或高等法院管轄第一審案件，其於準備程
    序進行中，先就被訴事實為有罪之陳述，經告知其簡式審判
    程序之旨，並聽取公訴人、被告之意見後，本院依刑事訴訟
    法第 273 條之 1 第 1 項之規定，裁定以簡式審判程序進
    行本案之審理。
貳、實體事項
一、上揭事實，業據被告於本院準備程序及審理時坦承不諱，而
    被告查獲後於 99 年 2 月 4 日 19 時 50 分許經警採集尿
    液送驗結果，其尿液中係呈安非他命、甲基安非他命之陽性
    反應，此有臺灣檢驗科技股份有限公司 99 年 3 月１日濫
    用藥物檢驗報告（見 99 年度毒偵字第 428 號卷第8頁）附
    卷可稽，足見被告自白施用第二級毒品安非他命之情節，與
    事實相符，應可採信。綜上所陳，本案事證明確，被告犯行
    堪可認定，應依法論科。
二、論罪科刑：
(一)、查安非他命係毒品危害防制條例所列管之第二級毒品，此為
    該條例第2 條第2 項第2 款所明定；又犯毒品危害防制條例
    第10條施用毒品之罪者，檢察官應聲請法院裁定，令被告入
    勒戒處所觀察、勒戒，經觀察、勒戒後，無繼續施用毒品之
    傾向者，應即釋放，並由檢察官為不起訴處分，有繼續施用
    毒品之傾向者，則由檢察官先聲請法院裁定令入戒治處所施
    以強制戒治，俟強制戒治期滿，再行釋放，並由檢察官為不
    起訴處分；而依前開規定觀察勒戒或強制戒治執行完畢釋放
    後，5 年內再犯施用毒品之罪者，檢察官應依法追訴，毒品
    危害防制條例第20條第1 項、第2 項、第23條第2 項分別定
    有明文。本件被告因施用毒品案件，經觀察、勒戒後，於
    96 年 8 月 16 日因執行期滿釋放出所，再於 97 年間施用
    毒品案件判處徒刑，5 年內再犯本件施用毒品案件，依前揭
    規定，自應依法追訴。
(二)、核被告所為，係犯毒品危害防制條例第10條第2項之施用第
    二級毒品罪。被告持有第二級毒品安非他命之低度行為，應
    為施用毒品之高度行為所吸收，不另論罪。被告前曾受如事
    實欄所載有期徒刑之執行，此有臺灣高等法院被告前案紀錄
    表附卷可考，其於有期徒刑之執行完畢後，5 年以內故意再
    犯本件有期徒刑以上之罪，為累犯，應依刑法第47條第1項
    加重其刑。爰審酌被告犯罪之動機、吸食頻率、曾有施用毒
    品之前科仍不知戒除，衡其於警詢及本院訊問時，均矢口否
    認犯行，辯稱與暖暖派出所有過節，採集之尿液並非伊的，
    經本院進行採集尿液與先前警方所採集尿液送請鑑定，結果
    送驗尿液 2 瓶檢出之粒線體 DNA 序列均相同，研判很有可
    能（機率 99.79% 以上）來自同一人或其同母血緣關係之人
    ，此有 99 年 8 月 12 日調科肆字第 09900353150 號法務
    部調查局 DNA 鑑識實驗室鑑定書（見本院卷）在卷可稽，
    被告始改變態度承認上開犯行，願意接受法律制裁，顯已浪
    費司法資源，及其所犯之施用毒品犯行乃戕害自己身心健康
    ，並未危及他人等一切情狀，量處如主文所示之刑，併諭知
    易科罰金之折算標準。
三、據上論斷，應依刑事訴訟法第284條之1、第273條之1第1項
    、第 299 條第 1 項前段，毒品危害防制條例第 10 條第 2
    項，刑法第 11 條前段、第 47 條第 1 項、第 41條第 1
    項前段，判決如主文。
本案經檢察官甲○○到庭執行職務。
中    華    民    國    99    年    8     月    31    日
                  刑事第三庭法  官  陳伯厚
以上正本證明與原本無異。
如不服本判決應於收受送達後10日內向本院提出上訴書狀，並應
敘述具體理由；其未敘述上訴理由者，應於上訴期間屆滿後20日
內向本院補提理由書(均須按他造當事人之人數附繕本)「切勿逕
送上級法院」。
中    華    民    國    99    年    8     月    31    日
                            書記官  王惠萍
附錄論罪法條：
毒品危害防制條例第10條
施用第一級毒品者，處 6 月以上 5 年以下有期徒刑。
施用第二級毒品者，處 3 年以下有期徒刑。

司法院資訊處製作；財團法人民間司法改革基金會備份。
